台灣高等法院刑事裁定　　　　　　　　　　　　　九十一年度聲再字第三六三號
　　再審聲請人
　　即受判決人　甲○○
右聲請人因詐欺案件，對於本院九十一年度上易字第一○九三號，中華民國九十一年
八月二十一日確定判決（台灣板橋地方法院八十九年度易緝字第二四九號），聲請再
審，本院裁定如左：
    主  文
再審之聲請駁回。
    理  由
一、聲請意旨如附件刑事再審聲請狀所記載。
二、按有罪之判決確定後，為受判決人之利益聲請再審，必其聲請之理由合於刑事訴
    訟法第四百二十條第一項所定情形之一或第四百二十一條有足以影響於判決之重
    要證據，漏未審酌者，始准許之。其中第四百二十條第一項第二款及第五款事由
    之證明，依同條第二項規定，以經判決確定或其刑事訴訟不能開始或續行非因證
    據不足者為限，始得聲請再審。亦即：原確定判決所憑之證言，已證明為虛偽者
    ，或參與原判決之法官或參與起訴之檢察官，因該案件犯職務上之罪，已經證明
    者，聲請再審，其證明以經判決確定或其刑事訴訟不能開始或續行非因證據不足
    者為限，同法第四百二十一條所謂足生影響於判決之重要證據漏未審酌，係指當
    事人於第二審法院判決前，所提出之證物，足以影響、變更判決結果，而法院漏
    未審酌而言。如當事人所提出之證物，不足以影響判決結果，或法院依調查之結
    果，本於論理法則、經驗法則，取捨證據後，認定事實者，則不包括之。
三、經查：聲請人聲請再審主張：(一)被害人等未指認被告係林逸明，法院違法採證云
    云，而違法採證，屬非常上訴理由，非再審程序所能救濟。(二)原判決之法官及偵
    查起訴之檢察官，未盡調查證據職責，犯職務上之罪，該判決附表內容違法失職
    云云。惟本件並無參與原確定判決之法官或起訴之檢察官，因該案件犯職務上之
    罪，已經判決確定或其刑事訴訟不能開始或續行之情形，不合於再審之原因。(三)
    原判決所憑之證人蔡協合之自白，多有矛盾之處，且係主觀上臆測之詞，屬虛偽
    之證言云云。惟聲請人並未提出蔡協合涉犯偽證經確定判決之證明，空言指摘證
    言為虛偽，不得提起再審。(四)證人辜建智、楊志嘉均證稱被告並非林逸明云云。
    惟查證人辜建智於本院審理中證稱未見過聲請人及林逸明（見本院原卷第一○一
    、一○三頁），並非如聲請人所載被告非林逸明。雖證人楊志嘉稱被告非林逸明
    云云，但原確定判決乃係依據共犯蔡協合於警訊、偵查及本院審理中之供述，及
    被害公司之代表人、告訴代理人、證人黃建興、賴以和、黃明宗、蔡慶容、齊春
    暉、陳益志、余志成、莊淑莊、蘇錦林、謝博全之指述，及有估價單、出貨單、
    支票、退票理由單、客戶基本資料、付款條件協議書、應收帳款明細表、名片等
    ，綜合判斷，認定聲請人即被告甲○○當時在公司化名是林逸明主任，雖僭冒林
    逸明者，不同時間或有不同人扮演，但被告既曾化名林逸明主任，則聲請人顯然
    有參與詐欺犯行。原審對證人楊志嘉之證言，雖未交代，但對其證言，縱加以審
    酌，亦不足以影響於判決。綜上所述，本件聲請再審，核無理由，應予駁回。
四、據上論斷，應依刑事訴訟法第四百三十四條第一項，裁定如主文。
中    華    民    國      九十一      年      九      月     十八       日
                              台灣高等法院刑事第五庭
                                  審判長法  官  曾  德  水
                                       法  官  楊  貴  雄
                                        法  官  趙  功  恆
右正本證明與原本無異。
不得抗告。
                                        書記官  孫  佩  琳
中    華    民    國      九十一      年      九      月     十八       日
